# Jonnathan **Espinoza**

0989614685

Loja, Ecuador



jonnathan.espinoza@unl.edu.ec >

MongoDB.

"Desarrollo de software"

Soy egresado de la carrera de Ingeniería en Sistemas en la Universidad Nacional de Loja. Actualmente me encuentro en la búsqueda de una primera experiencia profesional que me permita aplicar y adquirir conocimientos en el sector de desarrollo de software. Con la ambición de llegar a ser un día senior en Desarrollo, poder formarme y aprender junto a vuestro equipo será para mí una gran ilusión y un gran desafío profesional.

### HABILIDADES E IDIOMAS

•	Manejo del estrés	Español Inglés	Lenguajes: Java, Python,
•	Trabajo en equipo		Javascript, HTML, CSS, jquery.
•	Responsabilidad		Frameworks: React, Django,
	Responsasinada		Node.js.
			Bases de datos: Mysal, Postares.

# **EDUCACIÓN**

Egresado de la carrera de Ingeniería en sistemas

2016 - 2021 Loja, Ecuador

Universidad Nacional de Loja

## **EXPERIENCIA PROFESIONAL**

Oct. 2016 - Nov. 2016 Loja, Ecuador

#### UNIVERSIDAD NACIONAL DE LOJA

Pasantias en desarrollo de software

- Desarrollo y mantenimiento de software en el framework Django y Node.js.
- Desarrollo de aplicaciones en java
- Reparación y mantenimiento de computadoras

Abr. 2020 - May. 2020 Loja, Ecuador

#### UNIVERSIDAD NACIONAL DE LOJA

Pasantias en redes

Reparación e instalación de redes en diferentes puntos de la institución.

Mar. 2017 - Abr. 2017 Loja, Ecuador

#### UNIVERSIDAD NACIONAL DE LOJA

Pasantias en mantenimiento

Reparación, mantenimiento e instalación de computadores en los laboratorios y bibliotecas de la institución.

# Intereses

Videojuegos: Desarrollar videojuegos.